【裁判字號】    98,交聲,4376
【裁判日期】    981229
【裁判案由】    交管條例聲異
【裁判全文】
臺灣板橋地方法院交通事件裁定        98年度交聲字第4376號
原處分機關  交通部公路總局台北區監理所板橋監理站
異  議  人
即受處分人  甲○○
上列異議人因違反道路交通管理處罰條例案件，對於交通部公路
總局台北區監理所板橋監理站於中華民國98年11月6 日所為之裁
決處分（案號：板監裁字第裁41-CO0000000號）不服，聲明異議
，本院裁定如下：
    主      文
異議駁回。
    理      由
一、異議意旨：詳如附件異議狀所載。
二、原處分意旨則以：異議人甲○○於民國98年10月24日凌晨0
    時36分許，騎駕車號ＬＬＪ－２２０號普通重型機車，行經
    台北縣板橋市○○路、新府路口時，因有「汽車駕駛人拒絕
    接受酒精濃度測試檢定」之違規，經警舉發，填具台北縣政
    府警察局98年10月24日北縣警交字第CO0000000 號舉發違反
    道路交通管理事件通知單，原處分機關於98年11月6 日依道
    路交通管理處罰條例第35條第4 項規定，裁處罰鍰新台幣六
    萬元，吊銷駕駛執照，異議人於98年11月27日聲明異議等情
    。
三、法院之判斷：
（一）按汽車駕駛人，駕駛汽車經測試檢定有下列情形之一者，
      處新台幣一萬五千元以上六萬元以下罰鍰，並當場移置保
      管該汽車及吊扣其駕駛執照一年；因而肇事致人受傷者，
      並吊扣其駕駛執照二年；致人重傷或死亡者，吊銷其駕駛
      執照，並不得再考領：（１）酒精濃度超過規定標準。（
      ２）吸食毒品、迷幻藥、麻醉藥品及其相類似之管制藥品
      。汽車駕駛人拒絕接受第一項測試之檢定者，處新台幣六
      萬元罰鍰，並當場移置保管該汽車及吊銷該駕駛執照；如
      肇事致人重傷或死亡者，吊銷該駕駛執照，並不得再考領
      ，道路交通管理處罰條例第35條第1 項、第4 項分別定有
      明文。
（二）查異議人於前開時、地，騎駕機車為警舉發之事實，為異
      議人所不否認，應堪信為真實。
（三）證人即舉發警員乙○○於本院審理時到庭結證稱：本案是
      伊舉發，當時在板橋市○○路○段、民權路口，我看到對
      向車道有輛重機車違規左轉，我發現後當場攔停，他不理
      我，往台北方向行駛，我騎車去追他，行至中山路、新府
      路口再次攔停他，他才下車，我請他出示證件，聞到他身
      上有酒味，我同事現場有帶酒測器，他不太配合等語。審
      酌證人乙○○為依法執行公務之警員，與異議人素不相識
      ，當無甘冒偽證罪責誣指異議人之理，且清楚證述異議人
      車行方向、違規情狀；另證人依法舉發時，有全程錄音錄
      影，「警員乙○○請異議人配合酒測，異議人說吹二、三
      次都吹不到，警員告知就像吹氣球一樣，請異議人吹酒測
      器，異議人以手撥開酒測器」等情，業據本院勘驗屬實。
      是異議人酒後騎駕機車，拒絕酒測，違規事證明確，洵堪
      認定。異議人主張伊沒有拒絕酒測云云，尚屬無據。
（四）綜上所述，異議人騎駕機車，在台北縣板橋市○○路、新
      府路口時，確有「汽車駕駛人拒絕接受酒精濃度測試檢定
      」之違規，原處分機關據以裁罰，於法有據，異議人聲明
      異議為無理由，應予駁回。
四、據上論斷，應依道路交通案件處理辦法第19條，裁定如主文
    。
中    華    民    國    98    年    12    月    29    日
                  交通法庭  法  官  林鈺琅
上列正本證明與原本無異。
如不服本裁定，應於裁定送達後五日內，敘明抗告理由，向本院
提出抗告狀。
                            書記官  林蔚然
中    華    民    國    98    年    12    月    29    日
附件：

司法院資訊處製作；財團法人民間司法改革基金會備份。
